臺灣屏東地方法院刑事判決　　　　　　　 95年度易字第856號
公　訴　人　臺灣屏東地方法院檢察署檢察官
被　　　告　乙○○
上列被告因竊盜案件，經檢察官提起公訴（95年度偵字第7245號
、第7508號），被告於本院準備程序中就被訴事實均為有罪之陳
述，經本院合議庭裁定由受命法官獨任依簡式審判程序審理，判
決如下：
    主  文
乙○○竊盜，累犯，處有期徒刑柒月；又結夥三人以上、踰越安
全設備竊盜，累犯，處有期徒刑壹年，扣案之手推車壹台沒收。
應執行有期徒刑壹年肆月，扣案之手推車壹台沒收。
    事  實
一、乙○○前於民國94年間，因贓物案件，經本院93年度訴字第
    978 號判處有期徒刑4 月確定，甫於94年10月21日縮短刑期
    執行完畢。詎不知悛悔，竟分別基於意圖為自己不法所有之
    犯意，先後於下列時、地，竊取他人財物：
  (一)95年11月18日13時許，在屏東縣麟洛鄉○○路永達巷50號旁
    空地處，見未懸掛車牌（引擎號碼2E23C00337）之自用小貨
    車1 輛，遭不詳人士停放該處（該車雖因出廠年份較久，查
    無車主資料，然依其車況尚非遭人棄置），且車鑰匙仍插置
    於引擎電門上，竟徒手竊取之，並供己代步使用。
  (二)又於同年12月2 日13時許，駕駛上開竊得之贓車搭載甲○○
    、丙○○（均由本院另行審理），相偕至屏東縣長治鄉○○
    路14巷8 號丁○○所經營之養豬場，竟共同基於意圖為自己
    不法所有之犯意聯絡，由乙○○攀爬踰越鐵欄杆圍籬之安全
    設備，徒手竊取置於該養豬場內之鑄鐵製高床腳踏板35 塊
    ，甲○○、丙○○則在圍籬外負責把風、搬運，並以乙○○
    自備之手推車裝載至自用小貨車上。嗣於得手後則載往屏東
    縣長治鄉香楊村香楊巷471 號之「公館資源回收場」準備變
    賣，適有民眾郭明樹發覺有異而報警處理，為警循線在上開
    「公館資源回收場」當場查獲乙○○，並扣得上開手推車1
    台，甲○○、丙○○則伺機逃逸。
二、案經屏東縣警察局屏東分局報告臺灣屏東地方法院檢察署檢
    察官提起公訴。
    理  由
一、本件被告乙○○所犯係死刑、無期徒刑、最輕本刑為3 年以
    上有期徒刑以外之罪，其於本院準備程序中就被訴事實均為
    有罪之陳述，經本院合議庭裁定由受命法官獨任依簡式審判
    程序，先予敘明。
二、上揭事實，訊據被告乙○○於本院審理中坦承不諱，並經同
    案被告即共犯丙○○於偵查中就事實一之(二)部分犯行證稱明
    確，且據被害人丁○○於警詢中指述綦詳，復經證人郭明樹
    於警詢中就查獲被告之經過證稱在卷，復有贓物認領保管單
    1 紙、行竊地點照片2 張在卷可稽，此外，亦有被告行竊所
    用之手推車1 台扣案可佐。至被告於事實一之(一)部分所竊取
    之未懸掛車牌（引擎號碼2E23C00337）之自用小貨車1 輛，
    經警方追查結果，因出廠係於83年11月20日前，不在內政部
    警政署及監理機關車籍電腦資料庫內，而詢問行竊地點附近
    之居民亦無人知悉車主身分，從而，無從查知車輛所有人為
    何，固有員警製作之偵查報告在卷可參（見本院卷第54頁）
    ，然刑法竊盜罪所保護者，乃財產監督權法益，被告僅需將
    他人支配管領下之財產，移歸自己實力支配下，即構成竊盜
    罪，被告供稱：伊係直接持插置於引擎電門上之鑰匙竊取該
    車，且自竊得時起至查獲日止，均供代步使用已有半個月之
    久等語在卷（見本院卷第52頁），復依卷附車輛照片所示（
    見警卷第18頁），外觀亦無破舊不堪使用之情狀，是依車輛
    之現況顯非遭人棄置之物，被告任意竊取留供己用，自應以
    竊盜罪責相繩。綜上調查結果，本件事證明確，被告犯行洵
    堪認定，應予論科。
三、核被告事實一之(一)部分所為，係犯刑法第320 條第1 項之普
    通竊盜罪；事實一之(二)部分，夥同甲○○、丙○○，且踰越
    具有防閑功能而屬安全設備之鐵欄杆圍籬竊取他人財物，所
    為係犯刑法第321 條第1 項第2 款、第4 款之結夥三人以上
    、踰越安全設備竊盜罪（起訴書漏未敘及同條項第2 款部分
    ，惟尚無變更起訴法條問題，且經檢察官當庭更正，附此敘
    明）。被告乙○○與甲○○、丙○○就事實一之(二)部分竊盜
    犯行間，有犯意聯絡及行為分擔，為共同正犯。被告前於94
    年間，因贓物案件，經本院93年度訴字第978 號判處有期徒
    刑4 月確定，甫於94年10月21日縮短刑期執行完畢，有臺灣
    屏東地方法院檢察署刑案資料查註紀錄表、臺灣高等法院被
    告前案紀錄表在卷可考，其於有期徒刑執行完畢5 年內故意
    再犯本件有期徒刑以上之2 罪，均屬累犯，各應依刑法第47
    條第1 項規定加重其刑。被告等所為上開2 次竊盜犯行，犯
    意各別，行為互殊，應予分論併罰。爰審酌被告前有竊盜、
    贓物前科（有卷附臺灣屏東地方法院檢察署刑案資料查註紀
    錄表、臺灣高等法院被告前案紀錄表可參），詎不知戒慎自
    持，且適值壯年，不思憑勞力獲取財物，竟基於貪念一再行
    竊、犯罪情節之輕重、所生危害之程度及犯後坦承犯行等一
    切情狀，量處如主文所示之刑，並定其應執行之刑。另扣案
    之手推車1 台，業據被告供稱為其所有且供事實一之(二)部分
    行竊所用之物等語在卷，爰依刑法第38條第1 項第2 款規定
    ，併予宣告沒收。
據上論斷，應依刑事訴訟法第273 條之1 第1 項、第299 條第1
項前段，刑法第28條、第320 條第1 項、第321 條第1 項第2 款
、第4 款、第47條第1 項、第51條第5 款、第38條第1 項第2 款
，判決如主文。
本案經檢察官靳隆坤到庭執行職務
中    華    民    國      96    年    1    月   15    日
                      刑事第四庭    法  官  劉敏芳
以上正本證明與原本無異。
如不服本判決應於收受本判決送達後十日內向本院提出上訴書狀
，其未敘述上訴理由者，並得於提起上訴後十日內向本院補提理
由書狀（均須按他造當事人之人數附繕本）「切勿逕送上級法院
」
中    華    民    國      96    年    1    月   15    日
                                    書記官  許倬維
附錄本案論罪科刑法條：
刑法第320條
意圖為自己或第三人不法之所有，而竊取他人之動產者，為竊盜
罪，處5 年以下有期徒刑、拘役或5 百元以下罰金。
刑法第321條第1項第2款、第4款
中華民國刑法第321條
犯竊盜罪而有左列情形之一者，處6 月以上、5 年以下有期徒刑
：
二  毀越門扇、牆垣或其他安全設備而犯之者。
四  結夥三人以上而犯之者。
